臺灣高等法院刑事裁定
109年度聲字第4817號
聲  請  人  謝諒獲


上列聲請人因偽造文書等刑事附帶民事訴訟案件（本院86年度重
附民上字第2號、原審案號：臺灣臺北地方法院85年度附民字第1
61號），聲請交付法庭錄音光碟等，本院裁定如下：
    主  文
聲請人謝諒獲於預納費用後，准予交付本院86年度重附民上字第
2號（併含臺灣臺北地方法院85年度附民字第161號）案件之電子
卷證。
其他聲請駁回。
    理  由
一、聲請意旨略以：聲請人即自訴人謝諒獲欲對本院86年度上易
    字第141號等案件聲請再審及非常上訴，有必要閱覽該案之
    刑事附帶民事訴訟即本院86年度重附民上字第2號（併含臺
    灣臺北地方法院85年度附民字第161號）案件之全部電子卷
    證及法庭錄音光碟等語。
二、聲請交付案件相關電子卷證部分：
  ㈠按辯護人於審判中得檢閱卷宗及證物並得抄錄或攝影。被告
    於審判中得預納費用請求付與卷宗及證物之影本。但卷宗及
    證物之內容與被告被訴事實無關或足以妨害另案之偵查，或
    涉及當事人或第三人之隱私或業務秘密者，法院得限制之，
    刑事訴訟法第33條第1、2項定有明文；又上述規定，於聲請
    再審之情形，準用之，亦為刑事訴訟法第429條之1第3項所
    明定。因此，自訴人於其自訴案件判決確定後，以欲聲請再
    審為理由，請求預納費用付與該案卷宗及證物之影本，除有
    刑事訴訟法第33條第2項但書之情形外，應予准許。
  ㈡聲請人因自訴被告公任斯等人偽造文書等案件，於該訴訟程
    序中提起之附帶民事訴訟案件，經本院86年度重附民上字第
    2號（併含臺灣臺北地方法院85年度附民字第161號）案件判
    決確定。
  ㈢聲請人已敘明其欲聲請再審等所需，聲請交付上開案件之電
    子卷證，經核該等卷證內容，與聲請人自訴上開事實有關，
    亦無何保密或限制規定之情事，為保障其獲悉卷內資訊之權
    利，並符便民之旨，於聲請人預納費用後，准予交付本院86
    年度重附民上字第2號（併含臺灣臺北地方法院85年度附民
    字第161號）案件之電子卷證。
三、聲請交付案件法庭錄音光碟部分：
  ㈠當事人及依法得聲請閱覽卷宗之人，因主張或維護其法律上
    利益，得於開庭翌日起至裁判確定後6個月內，繳納費用聲
    請法院許可交付法庭錄音或錄影內容。但經判處死刑、無期
    徒刑或10年以上有期徒刑之案件，得於裁判確定後2年內聲
    請，法院組織法第90條之1第1項定有明文。
  ㈡經查，本院86年度重附民上字第2號（併含臺灣臺北地方法院
    85年度附民字第161號）案件，非經判處死刑、無期徒刑或1
    0年以上有期徒刑之案件。聲請人遲至民國109年11月30日始
    具狀聲請交付各該案法庭錄音光碟，顯已逾上開規定所定期
    限，於法不合，況上開案件於法院並無開庭紀錄，本院自無
    從交付法錄音光碟，應予駁回。
據上論斷，依刑事訴訟法第220條，裁定如主文。
中　　華　　民　　國　　110 　年　　1 　　月　　26　　日
                  刑事第六庭  審判長法  官  劉方慈
                                    法  官  朱嘉川
                                    法  官　曹馨方
以上正本證明與原本無異。
如不服本裁定，應於收受送達後5日內向本院提出抗告狀。
                                    書記官　游秀珠
中　　華　　民　　國　　110 　年　　1 　　月　　26　　日